【裁判字號】    96,易,635
【裁判日期】    970225
【裁判案由】    竊盜
【裁判全文】
臺灣宜蘭地方法院刑事判決               96年度易字第635號
公  訴  人  臺灣宜蘭地方法院檢察署檢察官
被      告  丁○○
                    （現在臺灣宜蘭監獄另案執行中）
上列被告因竊盜案件，經檢察官提起公訴（九十六年度偵字第四
二七四號、九十六年度偵字第四三七八號、九十六年度偵字第四
三八三號），被告就被訴事實為有罪之陳述，爰依簡式審判程序
判決如下：
    主  文
丁○○犯附表所列各罪，各處如附表所示之刑。應執行有期徒刑
年月。扣案鑰匙、螺絲起子、六角扳手及活動扳手各壹支，
均沒收之。
    事  實
一、丁○○前因犯傷害案件，經本院判處有期徒刑六月確定，民
    國九十六年三月二十八日縮刑期滿執行完畢後，仍不知悛悔
    ，竟先後於附表所列時間、地點，以附表所載方式，竊得附
    表所示各項財物。
二、案經宜蘭縣政府警察局羅東分局、蘇澳分局報告臺灣宜蘭地
    方法院檢察署檢察官偵查起訴。
    理  由
一、附表所列各該事實，迭據被告丁○○自警詢至偵審中到庭直
    承屬實，核與同案被告己○○於警詢及偵查中坦承情節相互
    契合，復與被害人甲○○、庚○○、辛○○、乙○○、丙○○、戊○○及證人羅哲宏、林文達分別於警詢及偵查中指證
    情節大致吻合，且有現場照片共二十四幀及贓物認領保管單
    三份在卷可稽，堪認被告各次自白均與真實相符，皆可採憑
    。被告所犯附表所載犯行之各項事證均臻明確，犯行咸可認
    定，皆應依法論科。
二、按螺絲起子、六角扳手及活動扳手均屬金屬製器械，質地堅
    硬或具尖角，客觀上均足以對人之生命、身體造成危害而皆
    為兇器無訛。是核被告丁○○於附表事實欄所列行為，各係
    犯附表所犯法條及罪名欄所載之罪。而其於附表編號四所示
    之竊盜犯行，則因與同案被告己○○具有犯意聯絡及行為分
    擔，應論以共同正犯。又被告所犯附表各罪，犯意個別，行
    為互殊，應分論併罰之。末查，被告前因犯傷害案件，經本
    院判處有期徒刑六月確定，九十六年三月二十八日縮刑期滿
    執行完畢之事實，有臺灣高等法院被告全國前案紀錄表存卷
    可考，是其於徒刑執行完畢後五年內，故意再犯本件有期徒
    刑以上之各罪，均屬累犯而各應依刑法第四十七條第一項規
    定加重其刑。審酌被告年輕力壯，且曾因犯竊盜罪經法院判
    刑確定並執行完畢，詎猶不思循正當途徑獲取財物，仍又單
    獨或共同行竊得財花用，情節匪淺，再參酌其犯罪動機、目
    的、行竊期間、手段、素行、智識程度、犯後態度及造成被
    害人財產法益與社會整體防衛機制之侵害程度等一切情狀，
    各量處如附表宣告刑欄所示之刑。扣案鑰匙（詳附表編號五
    ）、螺絲起子、六角扳手及活動扳手（詳附表編號六）各一
    支，均屬被告所有且各於附表編號一、二、三、五、六行竊
    所用之物，此據被告於警詢及本院審理時到庭供陳綦詳，是
    扣案鑰匙、螺絲起子、六角扳手及活動扳手各一支，均應依
    刑法第三十八條第一項第二款規定併予諭知沒收之。至附表
    編號四中，由同案被告己○○持以行竊之鑰匙一支雖未扣案
    ，然依同案被告己○○於警詢中供稱：該支鑰匙乃其先前拾
    獲之物，嗣已隨手丟棄山溝等語，即徵該支鑰匙並非同案被
    告己○○所有之物，且因丟棄而滅失不存在，故該支未扣案
    鑰匙顯與刑法第三十八條規定未合，爰不併予宣告沒收，特
    此敘明。
三、總上所陳，被告丁○○所犯附表所列各罪，各處如附表所示
    之刑，並定其應執行刑如主文。
據上論斷，應依刑事訴訟法第二百七十三條之一第一項、第二百
八十四條之一、第二百九十九條第一項前段，刑法第二十八條、
第三百二十條第一項、第三百二十一條第一項第三款、第四十七
條第一項、第三十八條第一項第二款、第五十一條第五款，判決
如主文。
本案經檢察官賴淑萍到庭執行職務
中    華    民    國    97    年    2     月    25    日
                  刑事第四庭法  官  陳嘉年
以上正本證明與原本無異。
如不服本判決應於收受本判決後10日內向本院提出上訴書狀，並
應敘述具體理由。若未敘述理由者，應於上訴期間屆滿後20日內
向本院補提理由書狀(均須按他造當事人之人數附繕本)。
                            書記官  葉瑩庭
中    華    民    國    97    年    2     月    25    日
附錄本案論罪科刑法條全文
刑法第三百二十條第一項
意圖為自己或第三人不法之所有，而竊取他人之動產者，為竊盜
罪，處五年以下有期徒刑、拘役或五百元以下罰金。
刑法第三百二十一條第三款
犯竊盜罪而有下列情形之一者，處六月以上五年以下有期徒刑：
三  攜帶兇器而犯之者。
附表
┌─┬────────────────────┬───────┬─────┐
│編│事                                    實│所犯法條及罪名│宣  告  刑│
│號│          （時間、地點及方式）          │              │          │
├─┼────────────────────┼───────┼─────┤
│一│丁○○於九十六年十月十二日凌晨二時許，基│刑法第三百二十│攜帶兇器竊│
│  │於為自己不法所有之意圖，在址設宜蘭縣冬山│一條第一項第三│盜，累犯，│
│  │鄉○○路○段五二二號利勇企業社旁，乘李敏│款之攜帶兇器竊│處有期徒刑│
│  │洋不注意之際，持其所有客觀上足以對人之生│盜罪          │柒月      │
│  │命、身體造成危害之兇器螺絲起子、六角扳手│              │          │
│  │及活動扳手各一支，竊取甲○○所有之大貨車│              │          │
│  │電瓶二顆得手                            │              │          │
├─┼────────────────────┼───────┼─────┤
│二│丁○○於同年月十八日凌晨一時許，意圖為自│刑法第三百二十│攜帶兇器竊│
│  │己不法所有而再至上址利勇企業社旁，乘李敏│一條第一項第三│盜，累犯，│
│  │洋不注意時，又持其所有客觀上足以對人之生│款之攜帶兇器竊│處有期徒刑│
│  │命、身體造成危害之兇器螺絲起子、六角扳手│盜罪          │捌月      │
│  │及活動扳手各一支，竊得甲○○所有之大貨車│              │          │
│  │電瓶二顆                                │              │          │
├─┼────────────────────┼───────┼─────┤
│三│丁○○於同年月十八日凌晨二時許，基於為自│刑法第三百二十│攜帶兇器竊│
│  │己不法所有之意圖，在宜蘭縣冬山鄉○○路一│一條第一項第三│盜，累犯，│
│  │八五巷前空地，乘庚○○不注意時，持其所有│款之攜帶兇器竊│處有期徒刑│
│  │客觀上足以對人之生命、身體造成危害之兇器│盜罪          │捌月      │
│  │螺絲起子、六角扳手及活動扳手各一支，竊得│              │          │
│  │庚○○所有之聯結車電瓶二顆              │              │          │
├─┼────────────────────┼───────┼─────┤
│四│丁○○與己○○（本院另行審結）共同基於意│刑法第三百二十│共同竊盜，│
│  │圖為自己不法所有之犯意聯絡及行為分擔，於│條第一項之竊盜│累犯，處有│
│  │同年月二十六日凌晨三時許，由丁○○騎乘機│罪            │期徒刑伍月│
│  │車搭載己○○至宜蘭縣五結鄉○○村○○路四│              │          │
│  │００號前時，己○○便下車並持其先前拾獲之│              │          │
│  │鑰匙一支，發動辛○○所有之車牌號碼ＩＳ─│              │          │
│  │四０八三號自用小客車而竊取供其等二人代步│              │          │
│  │使用。迄至同日十五時許，丁○○與己○○始│              │          │
│  │將所竊得之上開自用小客車棄置蘇花公路一０│              │          │
│  │六公里處，並將己○○拾獲且供行竊使用之鑰│              │          │
│  │匙隨手丟棄山溝而滅失                    │              │          │
├─┼────────────────────┼───────┼─────┤
│五│丁○○於同年十一月七日十時許，意圖為自己│刑法第三百二十│竊盜，累犯│
│  │不法所有，在宜蘭縣蘇澳鎮蘇澳新站後站，以│條第一項之竊盜│，處有期徒│
│  │其所有之機車鑰匙發動乙○○所有之車牌號碼│罪            │刑伍月。扣│
│  │ＧＲＮ─七二七號而竊取供作行竊電瓶之載運│              │案鑰匙壹支│
│  │工具。嗣於翌日（即同年月八日）十七時四十│              │沒收之    │
│  │五分許，經警查獲後，扣得其所有並供行竊所│              │          │
│  │用之鑰匙一支                            │              │          │
├─┼────────────────────┼───────┼─────┤
│六│丁○○於同年月八日十七時許，基於為自己不│刑法第三百二十│攜帶兇器竊│
│  │法所有之意圖，在宜蘭縣蘇澳鎮○○路五九號│一條第一項第三│盜，累犯，│
│  │停車場，持其所有客觀上足以對人之生命、身│款之攜帶兇器竊│處有期徒刑│
│  │體造成危害之兇器螺絲起子、六角扳手及活動│盜罪          │拾月。扣案│
│  │扳手各一支，先竊得丙○○所有車牌號碼六九│              │螺絲起子、│
│  │三─ＨＸ號營業大貨車上之大貨車電瓶二顆，│              │六角扳手及│
│  │並置放在其所竊得之ＧＲＮ─七二七號機車（│              │活動扳手各│
│  │詳編號六）踏板後，旋接續以相同手法著手竊│              │壹支，均沒│
│  │取戊○○所有，亦停放該處之車牌號碼七五九│              │收之      │
│  │─ＪＢ號營業曳引車之電瓶時，然雖鬆開電瓶│              │          │
│  │螺絲卻無法拉出電瓶且遭林文達察覺，隨即騎│              │          │
│  │乘前開機車搭載已竊得之大貨車電瓶二顆逃逸│              │          │
│  │。但因其將所有並供竊盜電瓶使用之螺絲起子│              │          │
│  │、六角扳手及活動扳手各一支遺留現場，經警│              │          │
│  │扣案並循線於同日十七時四十五分許查獲    │              │          │
└─┴────────────────────┴───────┴─────┘


司法院資訊處製作；財團法人民間司法改革基金會備份。
